臺灣板橋地方法院民事裁定            100年度事聲字第195號
異  議  人  張長經
相  對  人  財團法人德霖技術學院
法定代理人  林謝罕見
上列當事人聲請確定訴訟費用額事件，異議人對於中華民國100
年6 月21日本院司法事務官所為100年度司聲字第406號裁定聲明
異議，本院裁定如下：
    主    文
異議駁回。
程序費用由異議人負擔。
    理    由
一、按訴訟費用，由敗訴之當事人負擔，民事訴訟法第78條定有
    明文。再法院未於訴訟費用之裁判確定其費用額者，第一審
    受訴法院於該裁判有執行力後，應依聲請以裁定確定之。依
    第1 項確定之訴訟費用額，應於裁定送達之翌日起，加給按
    法定利率計算之利息，民事訴訟法第91條亦有規定。而所謂
    「以裁定確定之」，係指法院已為訴訟費用之裁判，僅未確
    定其費用額而言，即訴訟費用之裁判中未確定其費用額之情
    形，是確定訴訟費用之裁定，僅在確定敗訴之當事人應負擔
    之訴訟費用數額，並非就權利存在與否為確定，其償還義務
    如何，應從命負擔訴訟費用之裁判定之，則當事人在該程序
    中，自僅得就各個費用項目是否為法律上之訴訟費用、數額
    之計算有無錯誤加以爭執。次按當事人對於司法事務官處理
    事件所為之終局處分，得於處分送達後10日之不變期間內，
    以書狀向司法事務官提出異議；司法事務官認前項異議有理
    由時，應另為適當之處分；認異議為無理由者，應送請法院
    裁定之。法院認第1 項之異議為有理由時，應為適當之裁定
    ；認異議為無理由者，應以裁定駁回之；前項裁定，應敘明
    理由，並送達於當事人，民事訴訟法第240 條之4 定有明文
    。本件異議人就本院司法事務官所為確定訴訟費用額裁定，
    聲明不服而提出異議，司法事務官認其異議無理由而送請本
    院裁定，經核與上開條文規定及意旨相符，先予敘明。
二、本件異議意旨略以：本案原審判決之訴訟程序所有通知書均
    未親自送達異議人，其送達證書皆僅記載異議人拒絕受領，
    且為送達之員警亦向異議人表示「根本沒看過，不知道為何
    蓋他的章」，是異議人於原審訴訟程序未有出庭辯論機會，
    為此提出異議等語。
三、經查：
(一)相對人與異議人間請求拆屋還地事件，業經本院以98年度訴
    字第1934號民事判決訴訟費用由異議人負擔並確定在案，業
    經原審調閱上開卷宗查核屬實。是原裁定依據調卷審查結果
    ，計算確定聲明異議人應賠償相對人之訴訟費用額為新臺幣
    37,828元，並加給自裁定送達翌日起至清償日止按法定利率
    即週年利率5% 計算之利息，依法並無不合。
(二)異議意旨雖稱原判決之訴訟程序並未將開庭通知親自送達，
    致其喪失參與言詞辯論之機會等語，惟按確定訴訟費用額之
    裁定，僅在確定負擔費用者應賠償他造之數額若干，於此程
    序中所得審究者僅為計算書所列之費用是否為法定訴訟費用
    ，就其提出之書證能否釋明有該項費用之支出以及數額之計
    算有無錯誤而已。縱命負擔訴訟費用之裁判有不當，乃為該
    裁判本身之上訴或抗告問題，在確定訴訟費用額裁定程序中
    不得再予審究（最高法院95年度台抗字第266 號裁定意旨參
    照）。是以異議人執前開情詞而為爭執，並非本件確定訴訟
    費用額之程序所得審究，從而，異議意旨所為爭執核與訴訟
    費用額之確定無關，異議論旨執此指摘原裁定不當，為無理
    由，應予駁回。
四、據上論結，本件異議為無理由，爰依民事訴訟法第240 條之
    4 第3 項、第95條、第78條，裁定如主文。
中    華    民    國   100    年     7    月    25    日
                    民事第三庭  法  官  劉以全
上為正本係照原本作成。
如不服本裁定，應於裁定送達後10日內，以書狀向本院提出抗告
，並繳納抗告費新臺幣1,000 元。
中    華    民    國   100    年     7    月    25    日
                                書記官  蔡忠衛